【裁判字號】    98,上訴,786
【裁判日期】    980527
【裁判案由】    違反毒品危害防制條例
【裁判全文】
臺灣高等法院臺中分院刑事判決         98年度上訴字第786號
上  訴  人
即  被  告  乙○○
選任辯護人  楊振芳律師
上列上訴人因違反毒品危害防制條例案件，不服臺灣彰化地方法
院97年度訴字第2640號中華民國97年12月15日第一審判決（起訴
案號：臺灣彰化地方法院檢察署97年度少連偵字第69號），提起
上訴，本院判決如下：
    主    文
原判決撤銷。
乙○○犯如附表一、二所示各罪，分別處如附表一、二所示之刑
。主刑部分應執行有期徒刑伍年伍月。
    犯罪事實
一、乙○○明知愷他命(Ketamine，俗稱K他命，電話中暗語稱為
    「褲子」、「下面」、「下」等，通常每1零售單位以1支稱
    之）係毒品危害防制條例第2條第2項第 3款所規定之第三級
    毒品，不得販賣、轉讓，竟基於販賣第三級毒品愷他命以營
    利之犯意，利用其所有門號0000000000行動電話供欲購買毒
    品者撥打聯繫販毒事宜，先後於如附表一所示時間、地點，
    以如附表一所示價格，分別販賣如附表一所示數量之第三級
    毒品愷他命予如附表一所示丙○○、丁○○、戊○○等人。
二、乙○○另基於轉讓第三級毒品愷他命之犯意，先後於如附表
    二所示時間、地點，分別無償轉讓如附表二所示數量之第三
    級毒品愷他命予如附表二所示許裕昇、丙○○、丁○○等人
    施用。
三、嗣經警於民國97年 7月10日持臺灣彰化方法院檢察署檢察官
    核發之拘票及臺灣彰化地方法院核發之搜索票，前往乙○○
    位在彰化縣彰化市○○路189巷104之12號居所執行搜索，扣
    得乙○○所有門號0000000000行動電話1具（含SIM卡），乃
    循線查悉上情，乙○○並於偵查及審判中均自白上開販賣、
    轉讓愷他命之事實。
四、案經彰化縣警察局移送臺灣彰化地方法院檢察署檢察官偵查
    起訴。
    理    由
一、證據能力方面：
  (一)按有事實足認被告或犯罪嫌疑人有最輕本刑為 3年以上有
      期徒刑之罪嫌，並危害國家安全或社會秩序情節重大，而
      有相當理由可信其通訊內容與本案有關，且不能或難以其
      他方法蒐集或調查證據者，得發通訊監察書。前項通訊監
      察書，偵查中由檢察官依司法警察機關聲請或依職權以書
      面記載第11條之事項，並敘明理由、檢附相關文件，聲請
      該管法院核發，通訊保障及監察法第5條第1項第1款、第2
      款定有明文。查下列經本院所引用有關上訴人即被告乙○○所使用門號0000000000行動電話之監聽錄音，業經臺灣
      彰化地方法院核准在案，有詳載案由、監察電話、對象、
      時間之臺灣彰化地方法院97年度聲監字第 284號、97年度
      聲監續字第 130號通訊監察書、通聯紀錄及通話譯文紀錄
      附卷可參，乃係依法所為之監聽；且審酌電話監聽侵害被
      告權益之種類及輕重、對於被告訴訟上防禦不利益之程度
      、犯罪所生之危害或實害等情形，兼顧人權保障及公共利
      益之均衡維護，堪認此部分電話監聽合於比例原則，自具
      有證據能力。又按通訊監察錄音之譯文，僅屬依據監聽錄
      音結果予以翻譯之文字，固具文書證據之外觀，惟實際上
      仍應認監聽所得之錄音帶或光碟，始屬調查犯罪所得之證
      物；刑事訴訟法第165條之1第 2項所稱之證物，如其蒐證
      程式合法，並經合法調查，自具證據能力。因此檢察官如
      提出通訊監察錄音之譯文為其證據方法，實乃以其監聽所
      得之錄音帶或光碟，為調查犯罪所得之證物，法院本應依
      刑事訴訟法第165條之1所列之方法調查，以判斷該錄音帶
      或光碟是否與通訊監察錄音之譯文相符。而監聽錄音製作
      之譯文，雖通常為偵查犯罪機關單方面製作，然若被告或
      訴訟關係人對其真實性並無爭執，經法院於審判期日提示
      譯文供當事人辨認、表示意見並為辯論者，程式自屬適法
      （最高法院95年度台上字第 295號、94年度台上字第4665
      號判決要旨參照）。查本案卷內之上開電話監聽，取證程
      序未見違法情事，已如前述；而警方依監聽錄音所製作之
      譯文，經本院提示予公訴人、被告及其辯護人後，迄言詞
      辯論終結前均無異議，則依上開說明，本案卷內通訊監察
      譯文自具證據能力。
  (二)證人丙○○、丁○○、戊○○、許裕昇於偵查中經具結之
      證言，按卷內資料查無顯不可信之情形，依刑事訴訟法第
      159條之1第2項規定，均認有證據能力，當得作為證據。
  (三)按當事人、代理人或辯護人於法院調查證據時，知有第15
      9條第1項不得為證據之情形，而未於言詞辯論終結前聲明
      異議者，視為有前項之同意，刑事訴訟法第159條之5第 2
      項定有明文。此乃係基於證據資料愈豐富，愈有助於真實
      發現之理念，酌採當事人進行主義之證據處分權原則，並
      強化言詞辯論主義，透過當事人等到庭所為之法庭活動，
      在使訴訟程序順暢進行之要求下，承認傳聞證據於一定條
      件內，得具證據適格。此種「擬制同意」，因與同條第一
      項之明示同意有別，實務上常見當事人等係以「無異議」
      或「沒有意見」表示之，斯時倘該證據資料之性質，已經
      辯護人閱卷而知悉，或自起訴書、原審判決書之記載而了
      解，或偵、審中經檢察官、審判長、受命法官、受託法官
      告知，或被告逕為認罪答辯或有類似之作為、情況，即可
      認該相關人員於調查證據之時，知情而合於擬制同意之要
      件（最高法院96年度台上字第4174號判決要旨參照）。查
      本件檢察官、被告及其辯護人於本院準備程序及審判期日
      均未對本院下述所引用之其餘證據表示意見，且迄至言詞
      辯論終結前亦未聲明異議，本院審酌該等證據資料製作時
      之情況，尚無違法不當及證明力明顯過低之瑕疵，且為證
      明犯罪事實之存否所必要，亦認為以之作為證據應屬適當
      ，揆諸前開說明，自均具證據能力。
  (四)本件於97年 7月10日經警持臺灣彰化地方法院核發之搜索
      票，在被告乙○○位在彰化縣彰化市○○路189巷104之12
      號居所，扣得其持用之門號0000000000行動電話1具（含S
      IM卡），非屬供述證據而無傳聞法則之適用，且本件扣案
      之上開物品，係依法定程序合法所扣得，與本案具有關聯
      性，亦有證據能力。
二、上開販賣及轉讓第三級毒品愷他命之犯罪事實，業據上訴人
    即被告乙○○於原審及本院均坦承不諱（見原審卷第2宗第2
    4頁、同卷第4宗第64、65頁、本院卷第29、39至41頁），核
    與證人丙○○於偵查；證人丁○○、許裕昇於警詢、偵查；
    證人戊○○於警詢、偵查及原審證述如附表一所示買賣愷他
    命及如附表二所示轉讓愷他命等情節相符（見偵查卷第 2宗
    第49、50、62、63、66、67、151、152、160、163、164、1
    75頁、同卷第3宗第167、177、346、350、351頁、原審卷第
    4宗第61、62頁)，復有被告持用門號0000000000行動電話通
    訊監察譯文附卷可參(見偵查卷第1宗第204、205頁、同卷第
    2宗第53、54、165至167頁)，並有門號0000000000行動電話
    1具（含SIM卡）扣案可資佐證，足認被告之自白確與事實相
    符。又販賣毒品愷他命係違法行為，非可公然為之，而愷他
    命亦無公定價格，係可任意分裝增減分量，且每次買賣之價
    格、數量，亦隨時依雙方關係之深淺、資力、需求量、對行
    情之認知、來源是否充裕、查緝是否嚴緊、購買者被查獲時
    供述購買對象之可能風險之評估等因素，而異其標準，機動
    調整，非可一概而論。況販賣毒品之所謂販賣行為，係行為
    人基於營利之目的，而販入或賣出毒品而言。販賣毒品者，
    其主觀上須有營利之意圖，且客觀上有販賣（即販入或賣出
    ）之行為，即足構成，至於實際上是否已經獲利，則非所問
    （最高法院93年度台上字第1651號判決要旨參照）。再參諸
    近年來毒品之濫用，危害國民健康與社會治安日益嚴重，治
    安機關對於販賣或施用毒品之犯罪行為，無不嚴加查緝，各
    傳播媒體對於政府大力掃毒之決心亦再三報導，已使毒品不
    易取得且物稀價昂，苟被告於買賣過程中無利可圖，縱屬至
    愚，亦無甘冒被取締移送法辦判處重刑之危險而平白從事愷
    他命買賣之理，是其販入之價格必較其出售之價格為低，而
    有從中賺取買賣價差或量差牟利之意圖，應屬合理之認定。
    綜上所述，被告販賣及轉讓愷他命等犯罪事證已臻明確，其
    犯行洵堪認定，應依法論罪科刑。
三、查愷他命（Ketamine）依其成癮性、濫用性及社會危害性之
    程度，經行政院公告為毒品危害防制條例第2條第2項第 3款
    所列管之第三級毒品。又被告行為後，毒品危害防制條例於
    98年5月20日修正公布，同年5月22日施行，其中第4條第3項
    將罰金刑數額由500萬元提高至700萬元，惟增訂第17條第 2
    項，於偵查及審判中自白者，減輕其刑，則綜合比較結果，
    修正之法律較有利於行為人，自應全部適用最有利於行為人
    之修正後規定。核被告如附表一所示各次所為，均係犯毒品
    危害防制條例第4條第3項之販賣第三級毒品罪；如附表二所
    示各次所為，則皆犯同條例第8條第3項之轉讓第三級毒品罪
    。被告轉讓愷他命予如附表二所示許裕昇、丙○○、丁○○
    等人，每次轉讓之數量約在0.5至1公克不等，尚未超過行政
    院93年1月7日所公佈「轉讓持有毒品加重其刑之數量標準」
    之第三級毒品淨重達20公克以上，毋庸依毒品危害防制條例
    第8條第6項之規定，加重被告所犯轉讓第三級毒品罪之刑度
    ，附此敘明。被告行為時，毒品危害防制條例關於第三級毒
    品，僅就販賣及意圖販賣而持有，始有刑事處罰（同條例第
    4條第3項、第5條第3項規定參照），至單純持有第三級毒品
    愷他命，則未設刑罰，依刑法第 1條罪刑法定原則，自不為
    罪，併此敘明。被告於偵查（含羈押訊問）及審判中均自白
    上開販賣、轉讓愷他命之犯罪事實，應各依毒品危害防制條
    例第17條第 2項規定減輕其刑。又同時行為於同時同地或密
    切接近之時地實施，侵害同一之法益，各行為之獨立性極為
    薄弱，依一般社會健全觀念，在時間差距上，難以強行分開
    ，在刑法評價上，以視為數個舉動之接續施行，合為包括之
    一行為予以評價，較為合理，則屬接續犯，而為包括之一罪
    （最高法院86年台上字第3295號判例可資參照）。本件被告
    於如附表一、二所示時間、地點，販賣或轉讓愷他命予如附
    表一、二所示對象，各次在時間及地點差距上，可以分開，
    在刑法評價上，各具獨立性，每次行為皆可單獨成立犯罪，
    顯非於同時同地或密切接近之時地實施犯罪之接續犯。又所
    謂集合犯，係指依一般社會通念，特定犯罪行為具有反覆實
    施之特性，立法者於制定刑罰法律之初，亦已認知該種行為
    類型之反覆性，而有意藉由法條中客觀構成要件之行為要素
    ，含括上開具有反覆實施特性之數個犯罪行為，仍僅接受一
    次刑法之評價為已足。而販賣毒品罪，不論行為人或為零星
    偶一為之，或不間斷為之，其於行為終了時，即已達營利之
    目的，自難認立法者於制定刑罰法律之初，已認知販賣毒品
    行為必屬具反覆性之犯罪，且有意藉由法條中客觀構成要件
    之行為要素，含括上開具有反覆實施特性之數個犯罪行為。
    況依94年2月2日總統令修正公布，並自95年7月1日施行之刑
    法，其修正既依據「刑罰公平原則」之考量，刪除有關連續
    犯之規定，並將含有連續犯性質之常業犯一併全數刪除（參
    見刑法修正草案總說明），則再以集合犯之概念評價多數販
    賣毒品之行為，即有不當。準此，被告如附表一所示多次販
    賣第三級毒品行為；如附表二所示多次轉讓第三級毒品行為
    ，當均無論以接續犯或集合犯之餘地，此時則應回歸一般刑
    法上行為單、複數之認定，而予論罪科刑，較稱妥適。是被
    告所犯如附表一所示販賣第三級毒品各罪間；如附表二所示
    轉讓第三級毒品各罪間，均犯意各別，行為互殊，皆應予分
    論併罰。
四、原審以被告之罪證明確，予以論罪科刑，固非無見，惟查：
    (一)被告行為後，毒品危害防制條例業經修正，原審未及比較
    修正前後法律之適用及各依增訂毒品危害防制條例第17條第
    2 項規定，減輕其刑，尚有未合。(二)刑法第59條之酌量減輕
    其刑，必其犯罪情狀在客觀上足以引起一般同情，確可憫恕
    者，認科以最低度刑仍嫌過重，始有其適用。本件被告為圖
    私利，販賣第三級毒品愷他命，雖其次數、數量均少、所得
    非多、犯後能坦承犯行，態度良好，惟已使毒品流通，戕害
    施用者之身心，是本院審酌被告犯罪之一切情狀，查無被告
    之行為係情非得已而確有可憫恕之情形，科以最低刑度即有
    期徒刑 5年以上之刑，在客觀上尚難認係過重，當不合刑法
    第59條酌量減輕其刑之要件，原判決逕適用刑法第59條規定
    ，酌量減輕其刑，自有違誤（檢察官雖未為被告之不利益上
    訴，惟依最高法院29年上字第5380號判例意旨，第二審法院
    以第一審適用酌減法條為不當，改判以較重之刑，並無違背
    刑事訴訟法第370條不利益變更禁止之規定)。被告上訴意旨
    略以：本件多次販賣毒品愷他命，在行為概念上，應評價認
    係包括一罪之集合犯，且被告僅與友人互通有無而販賣、轉
    讓愷他命，犯後已坦承犯行，深知悔悟，有家庭及事業需被
    告處理，復罹患激躁性憂鬱症，原審量刑過重云云，惟被告
    多次販賣、轉讓毒品愷他命之行為，非屬集合犯，應分論併
    罰，業如前述；且原判決已審酌被告犯罪之一切情狀，均從
    輕量處極低度之刑，所定之應執行刑不及總刑期之百分之30
    ，未有過重之情事。是被告上訴意旨指摘原審判決不當，雖
    無理由，惟原判決既有上開可議之處，即屬無可維持，自應
    由本院予以撤銷改判。爰審酌被告之素行（參卷附臺灣高等
    法院被告前案紀錄表）、高中肄業之智識程度、經濟小康之
    生活狀況（見被告警詢筆錄受詢問人資料），其明知愷他命
    係戕害人身心之毒品，為貪圖不法利益，竟販賣予他人施用
    ，危害社會治安及國民健康，且販賣毒品為政府戮力查緝之
    罪，愷他命足以使施用者導致精神、性格異常，造成生命危
    險之生理成癮性及心理依賴性，惟念其各次販賣愷他命之所
    得非多，販賣期間非長，轉讓及販賣之數量均微，犯後已坦
    承犯行，頗具悔意，態度良好等一切情狀，分別量處如附表
    所示之刑，以資懲儆，並從輕量定其應執行之刑為有期徒刑
    5年5月，兼勵自新。又犯第四條之罪者，其供犯罪所用或因
    犯罪所得之財物，均沒收之，如全部或一部不能沒收時，追
    徵其價額或以其財產抵償之，毒品危害防制條例第19條第 1
    項定有明文。該條係採義務沒收主義，且金錢為代替物，重
    在兌換價值，而不在原物，自難拘泥於沒收原物之理論，認
    沒收販賣毒品所得之金錢，以當場查獲扣押者為限，苟能證
    明其為販賣毒品所得之金錢，均應予以沒收（最高法院92年
    度台上字第5227號判決要旨參照）。是販賣毒品所得之金錢
    ，無論已否扣案，如仍屬存在，即應依法沒收。查被告先後
    出售愷他命予如附表一所示之人，並獲取如附表一各編號所
    示之財物，且無法證明業已滅失，復屬被告犯毒品危害防制
    條例第4條之罪所得之財物，仍各應依毒品危害防制條例第1
    9條第1項規定諭知沒收，如全部或一部不能沒收時，以其財
    產抵償之。扣案之門號0000000000行動電話1具（含SIM卡）
    ，為被告所有，並以之用於聯繫販賣毒品事宜，業據被告供
    述明確，核與如附表一所示證人即購毒者丙○○、丁○○、
    戊○○等人證述相符，並有通訊監察譯文在卷可憑；且因行
    動電話之服務須以 SIM卡為介面，故行動電話業者於出租行
    動電話門號予消費者使用時，即同時附帶提供 SIM卡給消費
    者做為門號使用之介面，故於電信公司接受消費者申辦門號
    並將該門號開通上線時，該公司即將 SIM卡所有權移轉予消
    費者，此有司法院97年5月6日院臺廳刑一字第0970009760號
    函暨所附之各該電信公司函及申請書、服務契約書等可參，
    是以行動電話之 SIM卡應認為係屬客戶所有。從而，上開扣
    案之行動電話1具（含SIM卡）為供被告犯毒品危害防制條例
    第4條之罪所用之物，應依毒品危害防制條例第19條第1項規
    定宣告沒收。
五、據上論斷，應依刑事訴訟法第369條第 1項前段、第364條、
    第299條第1項，毒品危害防制條例第4條第3項、第8條第3項
    、第17條第2項、第19條第1項，刑法2條第1項、第11條、第
    51條第5款，判決如主文。
本案經檢察官甲○○到庭執行職務。
中    華    民    國    98    年    5     月    27    日
            刑事第六庭    審判長法  官  李  文  雄
                                法  官  林  靜  芬
                                法  官  張  恩  賜
以上正本證明與原本無異。
販賣部分如不服本判決應於收受本判決後10日內向本院提出上訴
書狀，其未敘述上訴理由者，並得於提起上訴後10日內向本院補
提理由書狀（均須按他造當事人之人數附繕本）「切勿逕送上級
法院」。
轉讓部分不得上訴。
                                書記官  陳  如  慧
中    華    民    國    98    年    5     月    27    日
附錄論罪科刑法條
毒品危害防制條例第4條第3項：
製造、運輸、販賣第三級毒品者，處五年以上有期徒刑，得併科
新臺幣七百萬元以下罰金。
毒品危害防制條例第8條第3項：
轉讓第三級毒品者，處三年以下有期徒刑，得併科新臺幣三十萬
元以下罰金。
┌────────────────────────────────────┐
│附表一：販賣第三級毒品愷他命部分                                        │
├──┬────┬────┬────┬───────┬──────────┤
│編號│販賣對象│販賣時間│交易地點│毒品種類、數量│罪                刑│
│    │        │（次數）│        │及價格(新臺幣)│                    │
├──┼────┼────┼────┼───────┼──────────┤
│ １ │丙○○  │自97年 5│彰化縣彰│愷他命，2 包，│乙○○販賣第三級毒品│
│    │        │月間某日│化市辭修│1,000元       │，處有期徒刑貳年柒月│
│    │        │起至97年│路 277號│              │，未扣案之販賣第三級│
│    │        │5 月13日│丙○○住│              │毒品所得新臺幣壹仟元│
│    │        │止（計 3│處      │              │沒收，如全部或一部不│
│    │        │次）    │        │              │能沒收時，以其財產抵│
│    │        │        │        │              │償之；扣案之00000000│
│    │        │        │        │              │29號行動電話壹具（含│
│    │        │        │        │              │SIM卡）沒收。       │
├──┤        │        │        ├───────┼──────────┤
│ ２ │        │        │        │愷他命，2 包，│乙○○販賣第三級毒品│
│    │        │        │        │1,000元       │，處有期徒刑貳年柒月│
│    │        │        │        │              │，未扣案之販賣第三級│
│    │        │        │        │              │毒品所得新臺幣壹仟元│
│    │        │        │        │              │沒收，如全部或一部不│
│    │        │        │        │              │能沒收時，以其財產抵│
│    │        │        │        │              │償之；扣案之00000000│
│    │        │        │        │              │29號行動電話壹具（含│
│    │        │        │        │              │SIM卡）沒收。       │
├──┤        │        │        ├───────┼──────────┤
│ ３ │        │        │        │愷他命，2 包，│乙○○販賣第三級毒品│
│    │        │        │        │1,000元       │，處有期徒刑貳年柒月│
│    │        │        │        │              │，未扣案之販賣第三級│
│    │        │        │        │              │毒品所得新臺幣壹仟元│
│    │        │        │        │              │沒收，如全部或一部不│
│    │        │        │        │              │能沒收時，以其財產抵│
│    │        │        │        │              │償之；扣案之00000000│
│    │        │        │        │              │29號行動電話壹具（含│
│    │        │        │        │              │SIM卡）沒收。       │
├──┼────┼────┼────┼───────┼──────────┤
│ ４ │丁○○  │97年 5月│國道 1號│愷他命，5 包，│乙○○販賣第三級毒品│
│    │        │間某日（│高速公路│2,000元（其中1│，處有期徒刑貳年柒月│
│    │        │1次）   │彰化市往│,000元尚未付款│，未扣案之販賣第三級│
│    │        │        │北斗鎮  │，所得僅 1,000│毒品所得新臺幣壹仟元│
│    │        │        │途中    │元）          │沒收，如全部或一部不│
│    │        │        │        │              │能沒收時，以其財產抵│
│    │        │        │        │              │償之；扣案之00000000│
│    │        │        │        │              │29號行動電話壹具（含│
│    │        │        │        │              │SIM卡）沒收。       │
├──┼────┼────┼────┼───────┼──────────┤
│ ５ │戊○○  │97年 2月│彰化縣彰│愷他命，1 公克│乙○○販賣第三級毒品│
│    │        │至 3月間│化市彰南│，300元       │，處有期徒刑貳年陸月│
│    │        │（計 3次│路彰化百│              │，未扣案之販賣第三級│
│    │        │，起訴書│貨      │              │毒品所得新臺幣參佰元│
│    │        │誤為96年│        │              │沒收，如全部或一部不│
│    │        │8月間、9│        │              │能沒收時，以其財產抵│
│    │        │6 年10月│        │              │償之；扣案之00000000│
│    │        │間及97年│        │              │29號行動電話壹具（含│
│    │        │3 月中旬│        │              │SIM卡）沒收。       │
├──┤        │某日）  ├────┼───────┼──────────┤
│ ６ │        │        │彰化縣彰│愷他命，3 公克│乙○○販賣第三級毒品│
│    │        │        │化市中華│，800元       │，處有期徒刑貳年柒月│
│    │        │        │路與中正│              │，未扣案之販賣第三級│
│    │        │        │路口明星│              │毒品所得新臺幣捌佰元│
│    │        │        │遊藝場  │              │沒收，如全部或一部不│
│    │        │        │        │              │能沒收時，以其財產抵│
│    │        │        │        │              │償之；扣案之00000000│
│    │        │        │        │              │29號行動電話壹具（含│
│    │        │        │        │              │SIM卡）沒收。       │
├──┤        │        ├────┼───────┼──────────┤
│ ７ │        │        │彰化縣彰│愷他命，4 公克│乙○○販賣第三級毒品│
│    │        │        │化市東芳│，1,000元     │，處有期徒刑貳年柒月│
│    │        │        │里彰馬路│              │，未扣案之販賣第三級│
│    │        │        │189巷104│              │毒品所得新臺幣壹仟元│
│    │        │        │之12號黃│              │沒收，如全部或一部不│
│    │        │        │家豐住處│              │能沒收時，以其財產抵│
│    │        │        │        │              │償之；扣案之00000000│
│    │        │        │        │              │29號行動電話壹具（含│
│    │        │        │        │              │SIM卡）沒收。       │
└──┴────┴────┴────┴───────┴──────────┘
┌────────────────────────────────────┐
│附表二：轉讓第三級毒品愷他命部分                                        │
├──┬────┬────┬────┬───────┬──────────┤
│編號│轉讓對象│轉讓時間│轉讓地點│轉讓毒品之種類│罪                刑│
│    │        │        │        │、數量        │                    │
├──┼────┼────┼────┼───────┼──────────┤
│ １ │許裕昇  │97年 2月│彰化縣彰│愷他命0.5公克 │乙○○轉讓第三級毒品│
│    │        │間（計 2│化市金馬│              │，處有期徒刑肆月。  │
├──┤        │次）    │路某 KTV├───────┼──────────┤
│ ２ │        │        │店      │愷他命0.5公克 │乙○○轉讓第三級毒品│
│    │        │        │        │              │，處有期徒刑肆月。  │
├──┼────┼────┼────┼───────┼──────────┤
│ ３ │丙○○  │97年 4月│彰化縣彰│愷他命1公克   │乙○○轉讓第三級毒品│
│    │        │間（計 2│化市辭修│              │，處有期徒刑伍月。  │
├──┤        │次）    │路 277號├───────┼──────────┤
│ ４ │        │        │丙○○住│愷他命1公克   │乙○○轉讓第三級毒品│
│    │        │        │處      │              │，處有期徒刑伍月。  │
├──┼────┼────┼────┼───────┼──────────┤
│ ５ │丁○○  │97年間某│彰化縣彰│愷他命0.5公克 │乙○○轉讓第三級毒品│
│    │        │日（計 2│化市辭修│              │，處有期徒刑肆月。  │
├──┤        │次）    │路 277號├───────┼──────────┤
│ ６ │        │        │丁○○住│愷他命0.5公克 │乙○○轉讓第三級毒品│
│    │        │        │處      │              │，處有期徒刑肆月。  │
└──┴────┴────┴────┴───────┴──────────┘


司法院資訊處製作；財團法人民間司法改革基金會備份。
